# 求助陈版主-股份支付

提问人：luoxue3344 时间：2019-09-09 10:34:55
请教陈版主： 2018 年，一个 IPO公司，设置一个员工持股平台，授予公司100 万股，给 20 名员工，价格 5 元每股，授予协议没有服务期限等约定，认定为直接行权，股票公允价格 5 元：公司做借银行存款 500 万贷股本100 万资本公积 400 万。 2018 年末， 1 名员工将自己持有的 10 万股按照 5 元转让一名新进员工 A，同期 PE 进场价格为 7 元，认定为股份支付，借管理费用 20 万贷资本公积 20 万； 2019 年新进员工 A 又将自己持有的 10 万股以 5 元价格转让给 B 员工，没有新的 PE 价格，认定公允依然时 7 元，想请教对于这次的转让，是否还要做借管理费用 20 万贷资本公积 20 万；因为这 10 万股，转让 2 次 第一次已经按照公允价格计入了股份支付，这次相同的股票转让，公司还要继续认定么？

回答人：chenyiwei
虽然针对同一股份，但两次构成股份支付的股份授予或转让所需补偿的服务内容不同，因此应确认两次股份支付费用，并不导致重复确认费用的问题，参考：《计学撮要 2018 》之 “问题 1-4-8（实施股份支付收回授予的股权后重新授予其他员工是否存在费用重复确认问题）”。